【裁判字號】    97,易,3658
【裁判日期】    980210
【裁判案由】    竊盜
【裁判全文】
臺灣臺中地方法院刑事判決              97年度易字第3658號
公  訴  人  臺灣臺中地方法院檢察署檢察官
被      告  寅○○
                    （另案在臺灣臺中監獄臺中分監執行中）
            申○○
                    （另案在臺灣臺中戒治所戒治中）
上列被告因竊盜案件，經檢察官提起公訴（97年度偵字第5143號
），本院判決如下：
    主      文
寅○○犯竊盜罪玖罪，累犯，各處如附表一編號一至九所示之刑
；又共同犯竊盜罪參罪，累犯，各處如附表一編號十至十二所示
之刑。應執行有期徒刑壹年。
申○○共同犯竊盜罪參罪，累犯，各處如附表一編號十至十二所
示之刑，均如易科罰金，均以新臺幣壹仟元折算壹日。應執行有
期徒刑肆月，如易科罰金，以新臺幣壹仟元折算壹日。其於被訴
竊盜部分，無罪。
    犯 罪 事 實
一、寅○○前於民國96年間因竊盜案件，經本院判處有期徒刑5
    月確定，於96年10月24日執行完畢。申○○於84年間因懲治
    盜匪條例等案件，經本院判處應執行有期徒刑7 年1 月確定
    ，於87年假釋出監後，復因贓物及搶奪案件，經本院判處有
    期徒刑4 月及3 年2 月確定，嗣經裁定定其應執行有期徒刑
    3 年5 月確定，並撤銷前開假釋，入監執行殘刑，於96年12
    月16日保護管束期滿，未經撤銷假釋，視為執行完畢。
  (一)詎寅○○仍不知悔改，因缺錢花用及購買毒品，竟基於意圖
    為自己不法所有之犯意，於附表一編號一至九所示之時間、
    地點，徒手竊取附表一編號一至九所示被害人懸掛於屋外之
    熱水器，得手後，即持往倪統有限公司或宇峻企業有限公司
    所經營之資源回收場（下稱倪統資源回收場及宇峻資源回收
    場）變賣，得款花用或購買毒品施用。
  (二)寅○○因施用毒品而與申○○認識，2 人因缺錢購買毒品，
    竟基於意圖為自己不法所有之犯意聯絡，於附表一編號十至
    十二所示之時間，由寅○○騎乘機車搭載申○○前往附表編
    號一編號十至十二所示地點，由申○○負責把風，寅○○徒
    手竊取附表編號十至十二所示被害人懸掛於屋外之熱水器，
    得手後，一同將熱水器載往宇峻資源回收場變賣，得款共同
    購買毒品施用。嗣因員警前往宇峻資源回收場執行查贓勤物
    ，發現買賣登記簿記載寅○○有賣熱水器紀錄，而將其販賣
    之熱水器拍照交予被害人丙○○指認無誤，始查獲寅○○附
    表一編號三所示竊盜犯行。其後，寅○○對於未被發覺之如
    附表一編號三以外所示之竊盜犯行自首，且供出共犯申○○
    ，並接受裁判。
二、案經未○○、丑○○、丙○○、癸○○、乙○○○、辛○○
    、酉○○、丁○○、巳○○、戌○○訴由臺中縣警察局豐原
    分局報請臺灣臺中地方法院檢察署檢察官偵查起訴。
    理  由
壹、證據能力部分：
    按被告以外之人於審判外之言詞或書面陳述，除法律有規定
    者外，不得作為證據，刑事訴訟法第159 條固定有明文，惟
    被告以外之人於審判外之陳述，雖不符同法第159 條之1 至
    之4 規定，而經當事人於審判程式同意作為證據，法院審酌
    該言詞陳述或書面陳述作成時之情況，認為適當者，亦得為
    證據。又當事人、代理人或辯護人於法院調查證據時，知有
    第159 條第1 項不得為證據之情形，而未於言詞辯論終結前
    聲明異議者，視為有前項之同意，亦據同法第159 條之5 規
    定明確。查本案所引用之證據資料（詳後引證據），其中傳
    聞證據部分，縱無刑事訴訟法第159 條之1 至第159 條之4
    或其他規定之傳聞證據例外情形，亦因被告及檢察官未聲明
    異議，而視無同意作為證據，且本院審酌該證據作成之情況
    ，並無不當，認以上揭文書作為證據，應屬適當，是依刑事
    訴訟法第159 條之5 第2 項之規定，應有證據能力。
貳、認定犯罪事實所憑之證據及論罪科刑：
一、上開犯罪事實，業據被告寅○○於本院審理中坦承不諱（見
    本院卷第99、137 頁），核與附表一所示被害人證述情節相
    符（見警卷第13至41頁），並經證人即倪統、宇峻資源回收
    場負責人劉晟偉、曾建明於警詢證述在卷（見警卷第8 至12
    頁），復有現場照片、舊貨（資源回收）業（公司）買入登
    記簿影本3 張附卷可憑（見警卷第55至56頁、第62頁至74頁
    ），且被告寅○○無需使用任何工具，即可徒手竊取熱水器
    乙節，業經本院帶同被告寅○○前往熱水器懸掛處模擬竊盜
    經過無訛，有本院勘驗筆錄及照片在卷可稽（本院卷第85至
    89頁）。被告寅○○之自白，核與事實相符，應堪採信。本
    案事證明確，被告寅○○如附表一所示竊盜犯行，應堪認定
    。
二、訊據被告申○○固坦承騎乘機車搭載被告寅○○載運熱水器
    前往宇峻資源回收場3 次，惟矢口否認有何附表一編號十至
    十二之竊盜犯行，辯稱：伊和寅○○一起去喝美沙酮時，曾
    經與寅○○一起載熱水器去資源回收場，寅○○拿進去賣，
    伊在外面等，寅○○說熱水器是朋友不要的，放在路邊，伊
    沒有和寅○○一起去偷熱水器云云。經查：被告申○○確於
    附表一編號十至十二所示時間、地點與被告寅○○共同行竊
    熱水器乙節，業據被告寅○○於本院審理中具結證稱：伊偷
    了十幾件的熱水器，伊在偵訊及警訊說附表一、二之案件均
    是與申○○一同所犯並不正確，經伊回想並請家人去竊案現
    場查看有何特徵後，伊現只能確認起訴書第三頁編號4 、5
    、6 這3 件（按即附表一編號十至十二）是和申○○一起去
    偷的，並與申○○一起載去宇峻資源回收場販賣，再將販賣
    所得金錢朋分或拿去買海洛因一起施用等語（見本院卷第99
    頁），參以被告申○○自承：曾與被告寅○○一起載熱水器
    去資源回收場販賣3 次，及與被告寅○○共同施用毒品多次
    ，並曾出資合買毒品共同施用等語（見本院卷第102 頁），
    顯見被告寅○○上開所證，核與事實相符，應堪採信。雖證
    人寅○○有精神分裂疾病，於疾病發作時可能影響其精神狀
    態，而造成對事情描述有前後不一之情形，有國軍臺中總醫
    院函文附卷可稽（見本院卷第46頁），然就附表一編號十至
    十二所示竊盜案件，證人寅○○於偵查及本院審理中始終證
    稱此3 件竊盜係與被告申○○共同所犯，有警詢筆錄及偵訊
    筆錄（見偵查卷第38至41頁）可憑，且證人寅○○上開證述
    情節，亦與被告申○○自承情節大致相符，已如前述，可見
    證人寅○○此部分記憶應無錯誤，堪信為真實。是被告申○
    ○前開所辯，要屬卸責之詞，不足採信。被告申○○之竊盜
    犯行明確，自應依法論科。
三、核被告寅○○、申○○所為，均係犯刑法第320 條第1 項之
    竊盜罪。其2 人就附表一編號十至十二所示竊盜犯行，有犯
    意之聯絡及行為之分擔，均為共同正犯。雖檢察官認被告2
    人就附表一編號一至九及附表二所示竊盜犯行，亦有犯意之
    聯絡及行為之分擔，為共同正犯，惟被告申○○所此部分竊
    盜犯行，業經本院諭知無罪（詳後述），是檢察官此部分所
    指，尚有誤會。又附表一編號一至二、編號四至十二之竊盜
    犯行，係被告寅○○於附表一編號三之竊盜犯行為警查獲後
    ，在未有偵查權限之公務員發覺犯罪人前，主動向承辦員警
    吳泓浚坦承犯案乙節，業經證人吳泓浚證述明確（見本院卷
    第92頁），並接受裁判，堪認其所為合乎自首之要件，應依
    刑法第62條前段規定減輕其刑。再被告寅○○於96年間因竊
    盜案件，經本院判處有期徒刑5 月確定，於96年10月24日執
    行完畢；被告申○○於84年間因懲治盜匪條例等案件，經本
    院判處應執行有期徒刑7 年1 月確定，於87年假釋出監後，
    復因贓物及搶奪案件，經本院判處有期徒刑4 月及3 年2 月
    確定，嗣經裁定其應執行有期徒刑3 年5 月確定，並撤銷前
    開假釋，入監執行殘刑，於96年12月6 日縮短刑期假釋期滿
    ，未經撤銷視為執行完畢等情，有臺灣高等法院被告前案紀
    錄表2 份在卷足憑，被告2 人各於該等徒刑執行完畢後5 年
    內，故意再犯本案有期徒刑以上之12罪及3 罪，均應論以累
    犯，並俱加重其刑，且被告寅○○所犯附表一編號一至二及
    編號四至十二之竊盜犯行，均應依法先加後減。又被告寅○
    ○所犯附表一、被告申○○所犯附表一編號十至十二所示竊
    盜罪間，均犯意各別，行為互殊，觸犯構成要件相異之罪名
    ，均應予分論併罰。本院審酌被告2 人前均有財產犯罪前科
    ，且俱年輕力壯，竟不知悔改，未思循正當途徑賺取財富，
    而以徒手方式行竊熱水器，造成被害人財產上之損失及生活
    上之不便，且迄未對被害人賠償分文，甚屬不該，並兼衡被
    告寅○○於偵審程序中對於所涉犯行始終坦言不諱，至被告
    申○○則屢屢飾詞否認犯行，足徵其毫無悔意，犯後態度惡
    劣等一切情狀，爰分別量處如主文第1 、2 項各所示之刑，
    並就被告申○○部分，諭知以新臺幣1,000 元折算1 日之易
    科罰金折算標準，復為被告2 人各定應執行之刑，且就被告
    申○○部分，諭知以新臺幣1,000 元為易科罰金之折算標準
    。
參、被告申○○無罪部分：
一、公訴意旨另以；被告申○○與被告寅○○共同基於意圖為自
    己不法所有之犯意聯絡，於附表一編號一至九及附表二所示
    時間、地點共同竊取熱水器（被告寅○○所犯附表二之竊盜
    罪，業經本院以97年度簡字第507 號判處應執行拘役90日確
    定在案），因認被告申○○涉犯刑法第320 條第1 項之竊盜
    罪嫌等語。
二、按犯罪事實應依證據認定之，無證據不得認定犯罪事實，又
    不能證明被告犯罪者，應諭知無罪之判決，刑事訴訟法第
    154 條第2 項、第301 條第1 項定有明文。又認定犯罪事實
    所憑之證據，雖不以直接證據為限，間接證據亦包括在內，
    然而無論直接或間接證據，其為訴訟上之證明，須於通常一
    般之人均不致有所懷疑，而得確信其為真實之程度者，始得
    據為有罪之認定，倘其證明尚未達到此一程度，而有合理之
    懷疑存在、無從為有罪之確信時，自應為無罪之判決，有最
    高法院76年臺上字第4986號判例可資參照。又檢察官就被告
    犯罪事實，應負舉證責任，並指出證明之方法。因此，檢察
    官對於起訴之犯罪事實，應負提出證據及說服之實質舉證責
    任。倘其所提出之證據，不足為被告有罪之積極證明，或其
    闡明之證明方法，無從說服法官以形成被告有罪之心證，基
    於無罪推定之原則，自應為被告無罪判決之諭知，亦有最高
    法院92年臺上字第128 號判例意旨可參。
三、公訴人認被告申○○有上開犯行，無非係以上開事實業據證
    人即被告寅○○證述明確，並經附表一編號一至九及附表二
    所示被害人證述明確，復有現場照片及資源回收業買入登記
    簿影本可憑等為其主要論據。訊據被告申○○堅決否認有何
    與被告寅○○共同犯附表一編號一至九及附表二所示竊盜犯
    行，辯稱：伊只有和寅○○一同載熱水器去資源回收場販賣
    過3 次，寅○○說熱水器是朋友不要的，伊沒有和寅○○一
    起去偷熱水器等語。經查，證人寅○○於97年1 月31日警詢
    及於同年2 月27日偵訊中固證稱：附表一編號一至九及附表
    二所示竊盜案件，均是伊與申○○共同行竊等語，然被告寅
    ○○於因附表二編號二、三、四、五、七所示6 件竊盜案件
    為警察獲，而於同年1 月28日製作警詢筆錄時供稱：此6件
    竊盜案件均係其1 人所犯，並無共犯等語，有警詢筆錄在卷
    可憑；於本院審理中復具結證稱：伊確認除起訴書第三頁編
    號4 、5 、6 （按即附表一編號十至十二）所示竊盜案件是
    與被告申○○共同行竊外，其餘均是伊個人所犯，因所犯竊
    盜案件太多，記憶不清，之前才會說是和申○○一起行竊等
    語（見本院卷第99頁），參與證人即附表二編號七所示被害
    人午○○於本院審理中具結證稱：當天中午伊在家中看電視
    時，聽到後面有水聲，就到窗戶旁查看，看到1 個人抱著熱
    水器，伊兒子馬上追出去，沒有追到，也沒有看到其他人接
    應等語（見本院卷第63、64頁），可見證人寅○○前開警詢
    、偵查中之證詞與事實不符，已難採信，自難據此認定附表
    一編號一至十及附表二所示竊盜犯行，均係被告2 人共同所
    犯。又其餘被害人均未實際目擊其熱水器遭竊之經過，業據
    其等於警詢證述明確，且資源回收登記簿影本並無被告申○
    ○販售熱水器之記載，是上開證據亦不足為被告申○○有為
    此部分犯行之認定。
四、綜上，公訴人所舉前開證據，尚不足使本院達於通常一般之
    人均不致有所懷疑，而得確信其為真實之程度，致使本院無
    從形成有罪之確信，則依罪證有疑利於被告之證據法則，即
    不得遽為不利被告之認定。此外，復查無其他積極證據足資
    認定被告有何公訴人所指之普通竊盜犯行，參諸首開說明，
    依法自應為被告無罪之諭知。
據上論結，應依刑事訴訟法第284 條之1 、第299 條第1 項前段
、第301 條第1 項，刑法第28條、第320 條第1 項、第47條第1
項、第41條第1 項前段、第2 項、第51條第5 款，刑法施行法第
1條 之1第1項、第2項前段 ，判決如主文。
本案經檢察官壬○○到庭執行職務。
中    華    民    國    98    年    2     月    10    日
                  刑事第十四庭  法  官  廖純卿
附表一
┌──┬───┬────┬───────┬─────┬────┬─────┐
│編號│行為人│時    間│  地      點  │ 被害人   │財    物│ 科  刑   │
├──┼───┼────┼───────┼─────┼────┼─────┤
│一  │寅○○│96年12月│臺中縣潭子鄉豐│ 未○○   │熱水器一│寅○○處有│
│    │      │19日    │興路二段594 號│          │台      │期徒刑二月│
│    │      │        │房屋前方      │          │        │。        │
├──┼───┼────┼───────┼─────┼────┼─────┤
│二  │寅○○│96年12月│臺中縣豐原市鐮│ 丑○○   │熱水器一│寅○○處有│
│    │      │25日13時│村路107巷203號│          │台      │期徒刑二月│
│    │      │        │房屋後方      │          │        │。        │
├──┼───┼────┼───────┼─────┼────┼─────┤
│三  │寅○○│96年12月│臺中縣豐原市南│ 丙○○   │熱水器一│寅○○處有│
│    │      │26日    │陽路逸仙莊48-3│          │台      │期徒刑三月│
│    │      │        │號房屋後方    │          │        │。        │
├──┼───┼────┼───────┼─────┼────┼─────┤
│四  │寅○○│96年12月│臺中縣豐原市北│癸○○（起│熱水器一│寅○○處有│
│    │      │29日    │陽里北陽路320 │訴書誤載為│台      │期徒刑二月│
│    │      │        │巷23弄25號後方│楊益泉）  │        │          │
├──┼───┼────┼───────┼─────┼────┼─────┤
│五  │寅○○│96年12月│臺中縣豐原市北│乙○○○  │熱水器一│寅○○處有│
│    │      │29日    │陽里北陽路320 │          │台      │期徒刑二月│
│    │      │        │巷23弄6號後方 │          │        │。        │
├──┼───┼────┼───────┼─────┼────┼─────┤
│六  │寅○○│97年1月3│臺中縣豐原市北│ 辛○○   │熱水器一│寅○○處有│
│    │      │日      │陽里北陽路320 │          │台      │期徒刑二月│
│    │      │        │巷23弄39號後方│          │        │。        │
├──┼───┼────┼───────┼─────┼────┼─────┤
│七  │寅○○│97年1月5│臺中縣潭子鄉新│ 戊○○   │熱水器一│寅○○處有│
│    │      │日      │田村豐興路一段│          │台      │期徒刑二月│
│    │      │        │4號上方50公尺 │          │        │。        │
│    │      │        │處鐵皮屋      │          │        │          │
├──┼───┼────┼───────┼─────┼────┼─────┤
│八  │寅○○│97年1月 │臺中縣潭子鄉潭│ 酉○○   │熱水器一│寅○○處有│
│    │      │12日    │興路一段17巷  │          │台      │期徒刑二月│
│    │      │        │11-7號房屋後方│          │        │。        │
├──┼───┼────┼───────┼─────┼────┼─────┤
│九  │寅○○│97年1月 │臺中縣潭子鄉潭│ 卯○○   │熱水器一│寅○○處有│
│    │      │12日    │興路一段17巷20│          │台      │期徒刑二月│
│    │      │        │號房屋後方    │          │        │。        │
├──┼───┼────┼───────┼─────┼────┼─────┤
│十  │寅○○│96年12月│臺中縣豐原市中│ 丁○○   │熱水器一│寅○○處有│
│    │申○○│29日    │正路588號房屋 │          │台      │期徒刑二月│
│    │      │        │後方防火巷內  │          │        │；申○○處│
│    │      │        │              │          │        │有期徒刑三│
│    │      │        │              │          │        │月。      │
├──┼───┼────┼───────┼─────┼────┼─────┤
│十一│寅○○│96年12月│臺中縣豐原市中│ 巳○○   │熱水器一│寅○○處有│
│    │申○○│29日    │正路548巷11號 │          │台      │期徒刑二月│
│    │      │        │房屋後方      │          │        │；申○○判│
│    │      │        │              │          │        │處有期徒刑│
│    │      │        │              │          │        │三月。    │
├──┼───┼────┼───────┼─────┼────┼─────┤
│十二│寅○○│96年12月│臺中縣豐原市中│ 戌○○   │熱水器一│寅○○處有│
│    │申○○│29日    │正路548巷9號房│          │台      │期徒刑二月│
│    │      │        │屋後方        │          │        │；申○○處│
│    │      │        │              │          │        │有期徒刑三│
│    │      │        │              │          │        │月。      │
└──┴───┴────┴───────┴─────┴────┴─────┘
附表二：
┌──┬───┬────┬───────┬────┬────┐
│編號│行為人│時    間│  地      點  │ 被害人 │財    物│
├──┼───┼────┼───────┼────┼────┤
│一  │寅○○│96年11月│臺中市北屯區軍│ 庚○○ │熱水器一│
│    │申○○│15日    │和街227巷6弄15│        │台      │
│    │      │        │號房屋後方    │        │        │
├──┼───┼────┼───────┼────┼────┤
│二  │寅○○│96年12月│臺中縣豐原市鎌│ 己○○ │熱水器一│
│    │申○○│15日2時 │村路107巷102弄│        │台      │
│    │      │        │107號         │        │        │
├──┼───┼────┼───────┼────┼────┤
│三  │寅○○│96年12月│臺中縣豐原市三│甲○○○│熱水器一│
│    │申○○│16日0時 │豐路170巷3弄4 │        │台      │
│    │      │        │號            │        │        │
│    │      │        │              │        │        │
├──┼───┼────┼───────┼────┼────┤
│四  │寅○○│96年12月│臺中縣豐原市鎌│ 陳莉滿 │熱水器一│
│    │申○○│25日18時│村路271巷106號│        │台      │
│    │      │        │房屋後方      │        │        │
├──┼───┼────┼───────┼────┼────┤
│五  │寅○○│97年1月 │臺中縣豐原市南│ 子○○ │熱水器一│
│    │申○○│26日16時│陽路59巷96號房│        │台      │
│    │      │        │屋後方        │        │        │
├──┼───┼────┼───────┼────┼────┤
│六  │寅○○│97年1月 │臺中縣豐原市富│ 辰○○ │熱水器一│
│    │申○○│26日23時│陽路408巷38號 │        │台      │
│    │      │        │房屋後方      │        │        │
├──┼───┼────┼───────┼────┼────┤
│七  │寅○○│97年1月 │臺中縣豐原市中│ 楊素貞 │熱水器一│
│    │申○○│28日13時│正路570號房屋 │        │台      │
│    │      │30分    │後方          │        │        │
└──┴───┴────┴───────┴────┴────┘
以上正本證明與原本無異。
如不服本判決應於收受判決後10日內向本院提出上訴書狀，並應
敘述具體理由；其未敘述上訴理由者，應於上訴期間屆滿後20日
內向本院補提理由書（均須按他造當事人之人數附繕本）「切勿
逕送上級法院」。
                                書記官  童秉三
中    華    民    國    98    年    2    月     11    日
附錄論罪科刑法條
中華民國刑法第320條
（普通竊盜罪、竊佔罪）
意圖為自己或第三人不法之所有，而竊取他人之動產者，為竊盜罪，處
 5 年以下有期徒刑、拘役或 5 百元以下罰金。
意圖為自己或第三人不法之利益，而竊佔他人之不動產者，依前項之規定
處斷。
前二項之未遂犯罰之。


司法院資訊處製作；財團法人民間司法改革基金會備份。
